【裁判字號】    89,易,1344
【裁判日期】    890714
【裁判案由】    詐欺
【裁判全文】
臺灣桃園地方法院刑事判決                        八十九年度易字第一三四四號
    公訴人  臺灣桃園地方法院檢察署檢察官
    被  告  甲○○○
右列被告因詐欺案件，經檢察官提起公訴（八十九年度偵字第六七四０號），本院判
決如左：
        主  文
甲○○○意圖為自己不法之所有，以詐術使人將本人之物交付，處有期徒刑貳月，緩
刑貳年。
        事  實
一、甲○○○基於意圖為自己不法所有之犯意，於民國八十五年四月中旬某日（起訴
    書誤繕為同年七月二十七日），在桃園縣桃園市○○路「惠陽超市」（起訴書誤
    繕為桃園縣桃園市○○路一五九之二號），向乙○○佯稱其兒子沈先國出事，亟
    需新台幣（下同）十五萬元應急，並將銅質手鍊及項鍊各一條佯裝為金飾質押予
    乙○○，使乙○○誤信為真，當場交付十四萬五千元（乙○○預扣五千元利息，
    起訴書誤繕為十二萬元），乙○○於同年七月二十七日，在前開「惠陽超市」向
甲○○○索討三萬元後，甲○○○則簽發面額十二萬元本票交付乙○○收執，嗣
    甲○○○避付票款，並經銀樓告知前開手鍊及項鍊均為膺品，乙○○始知受騙。
二、案經乙○○訴請台灣桃園地方法院檢察署檢察官偵查起訴。
        理  由
一、訊據被告甲○○○固不否認於前揭時、地，向告訴人乙○○調借十四萬五千元，
    惟矢口否認有何詐欺之犯行，辯稱：伊向告訴人借五分利，手鍊及項鍊係告訴人
    索取，伊並無施用詐術云云。惟查，右揭事實，業據告訴人於本院訊問時指陳甚
    詳，而被告交付之項鍊及手鍊各一條，經本院送請法務部調查局檢驗結果，項鍊
    及手鍊內部材質主要成分為銅質（含微量鎳元素），表層為鍍金之鍊條，項鍊重
    八五．二公克，比重八．二，手鍊重四九．九公克，比重八．六，此有該局檢驗
    通知書一紙附卷可憑，足見被告以假金飾向告訴人訛騙現金一節，甚為明灼，復
    有本票一紙在卷可參，被告空言否認詐欺犯行，顯係卸責之詞，不足為採。是本
    件事證明確，被告犯行洵堪認定。
二、核被告所為，係犯刑法第三百三十九條第一項之詐欺取財罪。爰審酌被告以膺品
    充當金飾向告訴人訛騙金錢，所生危害及犯後態度等一切情狀，量處如主文所示
    之刑，以資懲儆。末查，被告未曾受有期徒刑以上刑之宣告，此有台灣桃園地方
    法院檢察署刑案資料查註紀錄表一紙在卷可憑，且當庭與告訴人達成和解，願每
    月二十日前支付五千元分期清償欠款（見本院八十九年七月六日審判筆錄），且
    被告年事已高，本院認其經此論罪科刑之教訓，應知所警惕而無再犯之虞，所宣
    告之刑以暫不執行為適當，爰併宣告緩刑二年，以策自新。
據上論斷，應依刑事訴訟法第二百九十九條第一項前段，刑法第三百三十九條第一項
、第七十四條第一款，罰金罰鍰提高標準條例第一條前段，判決如主文。
本案經檢察官何祖舜到庭執行職務。
中      華      民      國    八十九    年      七      月     十四     日
                              臺灣桃園地方法院刑事第二庭
                                  法    官    傅  中  樂
右正本證明與原本無異。
如不服本判決，應於判決送達後十日內，向本院提出上訴狀。
                                  書 記 官    梁  麗  雲
中      華      民      國    八十九    年      七      月     十四     日
附論罪科刑依據之法條：
刑法第三百三十九條第一項
意圖為自己或第三人不法之所有，以詐術使人將本人或第三人之物交付者，處五年以
下有期徒刑、拘役或科或併科一千元（已提高十倍為一萬元）以下罰金。


司法院資訊處製作；財團法人民間司法改革基金會備份。
